最高法院刑事判決　　　　　　　　　 111年度台上字第1006號
上　訴　人　蘇聖暉



選任辯護人　顏宏斌律師
上列上訴人因違反毒品危害防制條例案件，不服臺灣高等法院高
雄分院中華民國110 年11月23日第二審判決（110 年度上訴字第
712 號，追加起訴案號：臺灣橋頭地方檢察署109 年度偵字第11
202 號），提起上訴，本院判決如下：
    主  文
上訴駁回。                   
    理  由
一、按刑事訴訟法第377 條規定，上訴於第三審法院，非以判決
    違背法令為理由，不得為之。是提起第三審上訴，應以原判
    決違背法令為理由，係屬法定要件。如果上訴理由書狀並未
    依據卷內訴訟資料，具體指摘原判決不適用何種法則或如何
    適用不當，或所指摘原判決違法情事，顯與法律規定得為第
    三審上訴理由之違法情形，不相適合時，均應認其上訴為違
    背法律上之程式，予以駁回。
二、本件原判決認定上訴人蘇聖暉有原判決事實及理由欄所載之
    犯行明確，因而維持第一審論處上訴人修正前成年人與少年
    共同販賣第三級毒品未遂罪刑及宣告沒收之判決，駁回其在
    第二審之上訴。已依調查結果，詳述認定犯罪事實所憑之證
    據及其認定之理由，從形式上觀察，並無足以影響判決結果
    之違法情形存在。且查：
㈠、上訴人於偵查及歷次審理中均自白販賣毒品之事實，且就營
    利之意圖，坦承因為可從中獲取毒品施用，才會從事販毒明
    確，佐以上訴人於本件係以通訊軟體微信（暱稱「猜猜我是
    誰」），在群組內對多數人發送販賣毒品咖啡包的廣告訊息
    ，經員警網路巡邏發現，喬裝購毒者而與之交易，依其交易
    模式以及與購毒者之關係，原判決認定上訴人具有營利之意
    圖，既已說明所憑之證據及理由，自無上訴意旨指摘之判決
    理由不備之違法。上訴意旨此部分指摘，自非適法之第三審
    上訴理由。
㈡、上訴人於臺灣橋頭地方法院110 年度訴字第75號另案（下稱
    另案）所涉販賣毒品犯行，與本件販賣毒品未遂犯行，販賣
    之時間不同、對象有異，乃客觀上逐次實行，侵害數個同性
    質之法益，在刑法評價上，各具獨立性，自與接續犯有間，
    又既經檢察官分別起訴，第一審法院分別審理、判決，遑論
    原審辯論終結時，另案尚繫屬於第一審法院，則原審未合併
    審判，自無違法可指。上訴意旨以本件與另案應為單一犯罪
    評價，原審論以數罪且分別審理，有重複評價之虞，且加重
    上訴人刑度，違反罪刑相當原則云云，係以自己說詞所為之
    任意指摘，與適法之第三審上訴理由並不相當。
㈢、原判決事實及理由欄肆、四、㈣依憑臺灣橋頭地方檢察署及
    屏東縣政府警察局里港分局函文等相關證據，敘明上訴人雖
    於第一審具狀毒品來源為綽號「白的」、「三仔」，惟資訊
    未臻明確，並未因而查獲，自與毒品危害防制條例第17條第
    1 項減免其刑之規定不符之理由，洵無違誤可言。又上訴人
    並未於本件供述毒品來源為「黃浩洋」，且依另案判決之記
    載，上訴人於另案雖有供述毒品來源為「黃浩洋」，然並未
    因其供述而查獲其他正犯或共犯之情形，上訴意旨徒執另案
    判決主張「黃浩洋」已可特定，而指摘原判決此部分減刑之
    論斷可議云云，同非適法之第三審上訴理由。
三、以上及其他上訴意旨，核與法律規定得為第三審上訴理由之
    違法情形，不相適合，應認本件上訴為違背法律上之程式，
    予以駁回。又對於本案之判決提起上訴者，依刑事訴訟法第
    455 條之27第1 項前段規定，其上訴效力固及於以上訴人違
    法行為存在為前提之參與人相關沒收判決部分；但須其上訴
    係合法時，始有效力相及之可言。查本件僅有上訴人對原判
    決提起上訴，茲上訴人之上訴既不合法律上之程式，而應從
    程序上駁回，其上訴效力自不及於原判決關於參與人部分之
    沒收判決，故無須併列原審參與人為本判決之當事人，附此
    敘明。
據上論結，應依刑事訴訟法第395條前段，判決如主文。
中    華    民    國   111    年    3     月    17    日
                  刑事第二庭審判長法  官  林  勤  純  
                                  法  官  莊  松  泉  
                                  法  官  李  釱  任  
                                  法  官  吳  秋  宏  
                                  法  官  王  梅  英  
本件正本證明與原本無異
                                  書記官
中    華    民    國   111    年    3     月    22    日